臺灣嘉義地方法院民事裁定
110年度輔宣字第7號
聲  請  人  郭旭強  

關  係  人  郭豐吉  
上列聲請人聲請改定受輔助宣告之人郭豐吉之輔助人事件，本院
裁定如下：    
    主  文
一、改定聲請人郭旭強（男，民國00年0月00日出生，身分證統
    一編號：Z000000000號）為受輔助宣告之人郭豐吉（男，民
    國00年0月00日出生，身分證統一編號：Z000000000號）之
    輔助人。
二、程序費用由受輔助宣告之人郭豐吉負擔。    
    理  由
一、受輔助宣告之人，應置輔助人。有事實足認輔助人不符受輔
    助人之最佳利益，或有顯不適任之情事者，法院得依受輔助
    人、四親等內之親屬、檢察官、主管機關或其他利害關係人
    之聲請，改定適當之輔助人。法院選定輔助人時，應依受輔
    助宣告之人之最佳利益，優先考量受輔助宣告之人之意見，
    審酌一切情狀，並注意下列事項：一、受輔助宣告之人之身
    心狀態與生活及財產狀況。二、受輔助宣告之人與其配偶、
    子女或其他共同生活之人間之情感狀況。三、輔助人之職業
    、經歷、意見及其與受輔助宣告之人之利害關係。四、法人
    為輔助人時，其事業之種類與內容，法人及其代表人與受輔
    助宣告之人之利害關係，民法第1113條之1第1項、第1113條
    之1第2項準用同法第1106條之1第1項、第1111條之1分別定
    有明文。
二、聲請意旨略以：郭豐吉前經裁定宣告為受輔助宣告之人，並
    選定其父親郭明郎為輔助人，但郭明郎已於民國109年12月2
    1日死亡，郭豐吉之母親已屆高齡，無法勝任輔助人職務，
    經討論後，因聲請人為郭豐吉之胞弟，對其身心、日常生活
    狀況熟悉，為郭豐吉最佳利益，爰依法聲請改定由聲請人擔
    任郭豐吉之輔助人等語，並聲明：如主文第1項所示。
三、聲請人主張郭豐吉前經宣告為受輔助宣告之人，並選定其父
    親郭明郎為輔助人，郭明郎已於109年12月21日死亡等情，
    業據提出戶籍謄本、100年度監宣字第125號民事裁定影本、
    中華民國身心障礙證明影本、死亡證明書影本各1份為證，
    並經本院依職權調取100年度監宣字第125號監護宣告民事卷
    核閱無誤，足認屬實。
四、本院審酌郭豐吉之最近親屬僅有母親郭侯笑、聲請人及胞姐
    郭妙如，其等均具狀同意改由聲請人擔任輔助人，而聲請人
    為郭豐吉之胞弟，明瞭郭豐吉生活、身心狀況，且對郭明郎
    生前如何照顧郭豐吉之生活起居也相當清楚，故由聲請人擔
    任受輔助宣告人郭豐吉之輔助人，較能符合郭豐吉之最佳利
    益，因此，依首揭規定，改定聲請人為受輔助宣告人郭豐吉
    之輔助人。
五、依家事事件法第177條第2項、第164條第2項，裁定如主文。
中　　華　　民　　國　　110 　年　　3 　　月　　18　　日
                  家事庭      法　官　王昌國
以上正本係照原本作成。
如對本裁定抗告須於裁定送達後10日內向本院提出抗告狀，並應
繳納抗告費新臺幣1000元整。
中　　華　　民　　國　　110 　年　　3 　　月　　18　　日
                              書記官　陳喬琳